【裁判字號】    90,交聲,170
【裁判日期】    900731
【裁判案由】    違反道路交通管理處罰條例聲明異議
【裁判全文】
臺灣士林地方法院交通事件裁定                      九十年度交聲字第一七號
    原處分機關  臺北巿交通事件裁決所
    受處分人即
    聲明異議人  甲○○
右列受處分人因違反道路交通管理處罰條例案件，對於臺北市交通事件裁決所九十年
四月二日所為之處分（原處分案號：北市裁三字第駕裁２２─ＡＢＶ２１２９５０號
），聲明異議，本院裁定如左：
    主  文
異議駁回。
    理  由
一、按道路交通管理處罰條例第五十七條第一項規定：汽車買賣業或汽車修理業，在
    道路上停放待售或承修之車輛者，處新台幣二千四百元以上四千八百元以下罰鍰
    （按道路交通管理處罰條例於九十年一月十七日修正，同年六月一日起施行，該
    條文未經修正）。
二、原處分意旨略以：被裁決人於民國（下同）九十年一月十日十四時許，在台北市
    ○○○路四段一０八號，遭員警舉發「佔用道路修理汽車（換機油）」違規，依
    違反道路交通管理處罰條例第五十七條規定，處新台幣二千四百元（裁決書所載
    違規事實，誤植汽車買賣業者在道路上停放待售車輛，台北市交通事件裁決所業
    以北市裁四字第九０六四六五六三００號函更正為「汽車修理業在道路上停放承
    修之車輛」）。異議意旨略以：伊是汽車精品業者，經營機油進口貿易，是ＤＩ
    Ｙ專賣店，並非汽車修理業者，伊雖然會為購買機油的客戶更換，但更換機油屬
    於一級保養，並非修理，不須要用到工具，且當時客戶車子所停放的位置，是伊
    店門口路邊的停車位，並不會佔用到車道，裁決有誤云云。
三、經查：依卷附採證二紙照片，可見聲明異議人店面招牌為「小油坑汽車百貨ＤＩ
    Ｙ專賣店」，聲明異議人手持四瓶機油，ＥＹ─六四二三號廂型車停放在路邊，
    並有千斤頂將該廂型車往上頂。聲明異議人即受處分人甲○○，雖辯稱其經營機
    油進口貿易，是ＤＩＹ專賣店，並非汽車修理業者云云，然其自承有為購買機油
    之客戶更換機油，而更換機油一般雖屬汽車「保養」，然本法條之立法精神，應
    在處罰業者佔用道路停放車輛營業之「路霸」行為，故法條所規定之「承修」行
    為，廣義上應有包含一般車輛之保養，方屬符合其立法本旨，而聲明異議人實際
    上確有以此為其營業項目之一，自不因其店面招牌為「汽車百貨ＤＩＹ專賣店」
    而有異；至於聲明異議人又辯稱該處為停車位，非道路，不會佔用到道路云云，
    然其自承該處並未劃有停車格，非法定停車位等語，且該處確屬道路，有上開照
    片可參，自不因可停放車輛即謂非「道路」甚明，是聲明異議人之異議洵無理由
    ，應予駁回。
三、據上論斷，應依道路交通案件處理辦法第十九條，裁定如主文。
中      華      民      國      九十      年      七    月    三十一   日
                                  臺灣士林地方法院交通法庭
      法  官  楊  迺  伶
右正本證明與原本無異
如不服本裁定應於送達後五日內向本院提出抗告狀
                                      書記官  趙  彩  彤
中      華      民      國      九十      年      八    月    二       日


司法院資訊處製作；財團法人民間司法改革基金會備份。
